臺灣新北地方法院刑事判決
110年度侵訴字第17號
公  訴  人  臺灣新北地方檢察署檢察官
被      告  賴宥竹



選任辯護人  張恆嘉律師(法扶律師)
上列被告因妨害性自主案件，經檢察官提起公訴（109年度偵字
第5678號、109年度偵字第5678號、109年度偵字第5678號），本
院判決如下：
    主  文
壬○○犯如附表所示之罪，各處如附表所示之刑及沒收。應執行有
期徒刑玖年。
    事  實
一、壬○○、己○○（所犯乘機性交罪，業經本院以110年侵訴字第1
    7號判決）、辛○○（經臺灣新北地方檢察署檢察官為不起訴
    處分確定）於民國108年10月12日7時許，在壬○○位於新北市
    ○○區○○街000巷00弄0號5樓住處（下稱本案住處）飲酒，由
    己○○起意邀請傳播小姐即代號AW000A108334號成年女子（真
    實姓名年籍詳卷，下稱甲 ）、代號AD000A108430號成年女
    子（真實姓名年籍詳卷，下稱乙 ）至上址一同飲酒助興，
    詎壬○○竟基於對甲 強制性交、幫助己○○對甲 、乙 犯乘機
    性交之犯意，將含有Clozapine鎮定安眠劑成分之藥劑加入
    甲 及乙 之酒杯中，致甲 及乙 飲用後，在上址客廳沙發上
    陷入昏睡狀態，壬○○與己○○先將甲 抬進房間內，己○○即在
    房間內將其陰莖插入甲 陰道內，對甲 為乘機性交行為得逞
    ，復在客廳以手指插入在沙發上之乙 陰道內，對乙 為乘機
    性交行為得逞；壬○○則另在房間內以陰莖碰觸甲 陰道之方
    式對甲 為強制性交行為得逞。嗣甲 、乙 醒來後發現全身
    無力且衣褲重要部位潮濕，懷疑遭性侵而報警處理。
二、壬○○、庚○○、己○○、辛○○（己○○、辛○○部分，另經臺灣新北
    地方檢察署檢察官為不起訴處分確定）、蔡健益、許立德、
    癸○○及其他姓名年籍不詳之人，於108年10月15日4時許，在
    本案住處與己○○邀約之傳播小姐即代號AD000A108450號成年
    女子（真實姓名年籍詳卷，下稱丙 ）、代號AD000A108446
    號成年女子（真實姓名年籍詳卷，下稱丁 ）一同飲酒、聊
    天，詎壬○○竟基於對丙 強制性交、幫助庚○○對丁 犯乘機性
    交之犯意，將含有Clozapine鎮定安眠劑成分之藥劑加入丙 
    及丁 之酒杯中，致丙 、丁 先後陷入昏睡狀態，庚○○將丁 
    抬進房間後，以其陰莖插入丁 陰道，對丁 為強制性交得逞
    ；爾後，壬○○將丙 抬入房間內，並欲性侵丙 ，惟其將丙 
    褲子脫下至大腿處時，丙 忽然醒來大叫而未果。嗣因丙 報
    警處理，員警到場並扣得壬○○所有、含Clozapine成分之催
    情藥水1瓶，始查悉上情。
三、案經甲 、乙 、丙 、丁 訴由新北市政府警察局板橋分局報
    告臺灣新北地方檢察署檢察官偵查起訴。
    理  由
壹、證據能力
一、按被告以外之人於審判外之言詞或書面陳述，除法律有規定
    者外，不得作為證據；又被告以外之人於審判外之陳述，雖
    不符同法第159條之1至第159條之4之規定，而經當事人於審
    判程序同意作為證據，法院審酌該言詞陳述或書面陳述作成
    時之情況，認為適當者，亦得為證據；而當事人、代理人或
    辯護人於法院調查證據時，知有第159條第1項不得為證據之
    情形，而未於言詞辯論終結前聲明異議者，視為有前項之同
    意，刑事訴訟法第159條第1項、第159條之5分別定有明文。
    查本件檢察官、被告壬○○及其辯護人就本判決所引用被告以
    外之人於審判外之言詞或書面陳述之證據能力，於準備程序
    、審判期日中均不爭執其證據能力，且迄至言詞辯論終結前
    亦未聲明異議，本院審酌該等具有傳聞證據性質之證據製作
    時之情況，尚無違法不當及證明力明顯過低之瑕疵，應無不
    宜作為證據之情事，認以之作為本案之證據，應屬適當，依
    刑事訴訟法第159條之5之規定，認該等證據資料均有證據能
    力。
二、本判決所引用之非供述證據部分，與本案待證事實均有關連
    性，亦無證據證明係實施刑事訴訟程序之公務員以不法方式
    所取得，依刑事訴訟法第158條之4之反面解釋，當有證據能
    力，復於本院審理時，提示並告以要旨，使當事人及辯護人
    充分表示意見，自得為證據使用。至被告壬○○及其辯護人主
    張證人即共同被告己○○、庚○○於警詢時之證述無證據能力乙
    節，本院並未將上開證據引為認定被告壬○○有罪事實之證據
    ，故就被告壬○○及其辯護人爭執上開證據之證據能力之有無
    ，認無加審酌之必要，附此敘明。
貳、認定事實所憑之證據及理由
一、訊據被告壬○○固坦承分別有於前揭時地與共同被告己○○、庚○○、辛○○及甲 、乙 、丙 、丁 等人於本案住處一同飲酒，
    且有將藥劑加入甲 、乙 、丙 、丁 之酒杯中，惟矢口否認
    有何以藥劑犯強制性交犯行，辯稱：伊雖然有下藥，但沒有
    與甲 性交，也沒有脫丙 褲子，伊否認有性侵甲 、乙 、丙
     、丁 ，且甲 、乙 、丙 、丁 是因為喝酒睡著，不是因為
    伊下的藥劑云云。惟查：
　㈠被告壬○○與共同被告己○○、辛○○於108年10月12日7時許在本
    案住處飲酒，並由己○○起意邀請傳甲 、乙 至上址一同飲酒
    助興，嗣被告壬○○將藥劑加入甲 及乙 之酒杯中；被告壬○○
    與共同被告庚○○、己○○、辛○○、蔡健益、許立德、癸○○及其
    他姓名年籍不詳之人，於108年10月15日4時許在本案住處飲
    酒，並邀約丙 、丁 一同陪酒助興，嗣被告壬○○將藥劑加入
    丙 及丁 之酒杯中等情，業據被告壬○○於本院準備程序、審
    理時坦承不諱（見本院卷一第103-104、284、286頁），核
    與證人甲 於警詢時之證述、證人即共同被告己○○、證人辛○○、癸○○、乙 、丙 、丁 於偵訊及本院審理時之證述、證人
    即共同被告庚○○於偵訊時之證述、證人許立德、蔡健益於警
    詢、偵訊時之證述內容相符（見偵卷第61-69、103-109、11
    9-121、265-271、277-279、290-296、307、376-377、454-
    458、本院卷一第309、369-390、411-460、484-512、635-6
    63頁、本院卷二第29-45頁），並通訊軟體微信對話擷圖、
    監視錄影畫面擷圖、本案住處照片、臺北榮民總醫院臨床毒
    物與職業醫學科109年4月10日、109年4月14日、109年4月16
    日檢驗報告在卷可查（見偵卷第123-125、130-137、330-34
    1頁）。又共同被告己○○於108年10月12日明知甲 、乙 已呈
    無意識而不知且不能抗拒之狀態，利用甲 、乙 該等狀態而
    先後對甲 、乙 乘機性交得逞，有證人己○○於偵訊、本院準
    備程序、審理時之證述、證人甲 於警詢時之證述、證人乙 
    於偵訊及本院審理時之證述在卷（見偵卷第61-69、277-279
    、292-293頁、本院卷一第104、196、369-390頁、本院卷二
    第73頁），亦有內政部警政署刑事警察局109年2月7日刑生
    字第1088014227號鑑定書、臺北榮民總醫院臨床毒物與職業
    醫學科109年4月14日檢驗報告、通訊軟體LINE對話擷圖在卷
    可憑（見偵卷第130-137、225-231、330-333頁）。復共同
    被告庚○○於108年10月15日在本案住處房間內，以其陰莖插
    入丁 陰道之方式對丁 為性交行為一事，有證人庚○○於本院
    準備程序、審理時之證述、證人丙 、丁 、辛○○於偵訊及本
    院審理時之證述在卷（見偵卷第265-271、454-458頁、本院
    卷一第104-105、411-460、484-512頁、本院卷二第54-59頁
    ），復有內政部警政署刑事警察局109年2月7日刑生字第108
    8014227號鑑定書在卷可查（見偵卷第225-230頁）。且該等
    事實，均未見被告壬○○有所爭執，故上開事實，均可堪認定
    。
　㈡犯罪事實一部分：
　⒈甲 、乙 於108年10月12日係因飲用含有Clozapine鎮定安眠
    劑成分（以下均以Clozapine稱之）之酒類而昏睡。
　①證人甲 於警詢時證稱：伊在108年10月12日上午6時許和乙 
    一同至本案住處陪酒、聊天、遊戲，伊坐在沙發，飲用桌上
    倒好的酒，有開過的鋁罐啤酒，才喝幾口啤酒，感覺不到半
    小時，伊就失去意識，等伊醒來時，已經是下午2時，伊發
    現伊是在床上，乙 跪在床邊一直叫伊，要伊解鎖手機叫車
    ，伊身上衣物沒有被脫掉，但是伊發現伊內褲重要部位是濕
    的，手指感到腫痛，沒有知覺，很像被門夾到的感覺，下體
    沒有異狀，覺得嘴巴不清新，口水怪怪的，因為伊出門有刷
    牙，過程也只有喝酒，可是醒來後卻有被舌吻的不適感，乙
     也一直聞她自己的裙子，當下伊以為伊自己尿褲子，所以
    就沒有多問，請公司叫車來接，當下伊覺得腳沒有力氣站起
    來，意識有點昏沉，用手機打字有點困難，但未到神志不清
    狀態，後來伊走到客廳，看到伊陪酒的那位男子在客廳打掃
    ，伊因為害怕被發現自己尿褲子就趕快離開，伊當時因為沒
    力氣就先蹲在樓下，解鎖手機發現公司有傳訊息告知伊和乙
     已經超過約定好的2小時，原本應該在8時16分就要離開，
    後來是乙 下樓後扶伊去搭車，伊和乙 就各自離開，當時還
    沒有意識到可能被性侵，以為自己尿褲子，後來伊發現褲子
    只濕前面重要部位，屁股後方沒有濕，才覺得可能不是尿褲
    子，伊不知道其他人喝了多少酒，只知道伊失去意識時，乙
     還是清醒的等語（見偵卷第61-69頁）。
　②證人乙 於偵訊及本院審理時證稱：110年10月12日上午6時許
    ，伊和甲 至本案住處陪酒、遊戲，桌上有空酒瓶和杯子，
    也有已經開罐的百威啤酒，被告壬○○將杯子拿去洗、拿給伊
    和甲 ，共同被告己○○也在，另一個男生是後面才下來，之
    後就開始喝酒聊天、玩遊戲，過程都滿正常，但半小時後伊
    一陣暈眩，突然沒意識，甲 比伊先昏倒，伊那時以為甲 是
    喝醉或是累了，伊和甲 都是在客廳昏倒，直到下午1時左右
    伊醒來，發現伊跟甲 都躺在房間床上，衣著都完整，伊把
    甲 叫醒，叫很久甲 才醒來，甲 醒來之後還是很昏沉，伊
    醒來的時候身體不舒服，手腳很麻，沒辦法出力，口很渴，
    還是很暈眩，有尿失禁，裙子、內褲都濕掉了，後來伊請公
    司派車來接，伊就和甲 一起下樓，分別搭車離開；伊當時
    都沒有意識，所以不知道發生什麼事情，但伊肯定伊有被下
    藥；伊平常大概可以喝半箱啤酒，但當天伊失去意識前在現
    場只喝了幾杯啤酒而已等語（見偵卷第277-279頁、本院卷
    第369-390頁）。
　③參諸證人甲 、乙 前揭證述，甲 、乙 於108年10月12日於本
    案住處陪酒，均係在飲用少許被告壬○○等人已備好之啤酒後
    ，即相繼睡著、失去意識，且醒來後均有手腳無力、口腔不
    適及內褲因不明液體濕透等類似身體不適之情，佐以乙 於1
    08年10月15日為警採集之尿液檢體檢出Clozapine鎮定安眠
    劑，而被告壬○○於108年10月15日為警扣得之「LOVESHOT不
    明藥水」（下稱催情藥水）亦檢出Clozapine成分（見偵卷
    第145-149、330-333頁），併酌以被告壬○○於偵訊及本院審
    理時均坦認甲 、乙 的酒杯裡均有被加入催情藥水等語（見
    偵卷第292頁、本院卷二第286頁），而該與乙 體內檢出之
    鎮定安眠劑成分相符之催情藥水於案發時係由被告壬○○所持
    有、管領（見本院卷一第605-606頁），堪認甲 、乙 係因
    飲用被告壬○○所加入含Clozapine之酒類而陷入昏睡、無意
    識狀態。
　⒉被告壬○○對甲 以藥劑犯強制性交罪
　　被告壬○○於偵訊時供稱：當天共同被告己○○把其中一位女生
    （即甲 ）先扶到房間裡，第2個女生（即乙 ）還沒醉在客
    廳喝酒，共同被告己○○就先進去房間對甲 性侵，共同被告
    己○○結束後就出來，伊想要跟房間裡的甲 發生性行為，但
    伊喝醉硬不起來插不進去，想要試圖插進去但沒有插進去，
    伊就放棄，伊出來後看到共同被告己○○在摸乙 ，但有沒有
    性交伊不知道，伊就真的上去休息，睡到下午2、3時，乙 
    上樓叫伊，問伊為什麼她的衣服濕了等語（見偵卷第291-29
    2頁），坦承其有於甲 因飲用含Clozapine藥劑之酒類而陷
    入昏睡後，試圖以其陰莖插入甲 之陰道未果。而依內政部
    警政署刑事警察局109年2月7日刑生字第1088014227號鑑定
    書，甲 長褲右大腿根部處之斑跡檢出之DNA-DTR主要型別與
    被告壬○○之男性Y染色體DNA-STR型別相符，甲 外陰部梳取
    物毛髮、陰道深部棉棒檢出男性Y染色體DNA-STR型別為混合
    型，主要型別與共同被告己○○之男性Y染色體DNA-DTR型別相
    符，次要型別與被告壬○○之男性Y染色體DNA-STR型別相符（
    見偵卷第225頁），與被告壬○○前揭自承其試圖以其陰莖插
    入甲 陰道之情相符，且自甲 外陰部梳取物毛髮、陰道深部
    棉棒檢出之次要DNA-STR型別與被告壬○○之DNA-STRM相符，
    堪認被告壬○○當時試圖對甲 性交之舉，縱依被告壬○○於偵
    訊時所述，因陰莖無法勃起而無法插入甲 陰道，然業已達
    以其陰莖碰觸甲 陰道之程度。而女性之大小陰唇、陰蒂、
    陰道、子宮等均屬性器，凡非基於正當目的而以性器或性器
    以外之其他身體部位或器物進入大陰唇內側之性器之性侵入
    行為，均係刑法第10條第5項所指之性交，並非以侵入陰道
    為必要（最高法院103年度台上字第3790號判決參照），則
    被告壬○○以其陰莖碰觸甲 大小陰唇內陰道之行為，業該當
    刑法第10條第5項所指之性交。是以，被告壬○○未經甲 同意
    ，將含有Clozapine成分之藥劑加入甲 酒杯中，使甲 因飲
    用含有Clozapine酒類而昏睡，進而對甲 為性交，自該當以
    藥劑犯強制性交罪無訛。
　⒊被告壬○○幫助共同被告己○○對甲 、乙 犯乘機性交罪
　　公訴意旨固以被告壬○○與共同被告己○○基於強制性交之犯意
    聯絡，由共同被告己○○或被告壬○○將含Clozapine鎮定安眠
    劑成分之藥劑加入甲 、乙 之酒杯中，致甲 、乙 飲用後陷
    入昏睡狀態，共同被告己○○、被告壬○○先後分別將其陰莖插
    入甲 陰道，對甲 為強制性交等逞，共同被告己○○復以其手
    指插入乙 陰道內，對乙 為強制性交得逞，而認被告壬○○與
    共同被告己○○共同犯刑法第222條第1項第1款、第4款之二人
    以上共同以藥劑犯強制性交罪等語。被告壬○○於警詢、偵訊
    時固供稱：伊把催情藥水交給共同被告己○○，共同被告己○○
    將藥水加到甲 、乙 酒杯中，之後共同被告己○○對甲 性侵
    ，也有摸乙 等語（見偵卷第11、291-292頁），然共同被告
    己○○否認將藥劑加入甲 、乙 飲用之酒類中，亦否認知悉甲
     、乙 飲用之酒類含Clozapine成分。而依證人甲 、乙 所
    述，甲 、乙 均係在昏睡後醒來始察覺異狀，可見其等未見
    聞導致其等昏睡之緣由，自無從依甲 、乙 之證述認定公訴
    意旨所指被告壬○○與共同被告己○○共同將藥劑加入甲 、乙 
    酒杯之事實。除此之外，卷內並無相關證據可認被告壬○○與
    共同被告己○○關於被告壬○○將含Clozapine成分之藥劑加入
    甲 、乙 酒杯中，使甲 、乙 因飲用含Clozapine成分之酒
    類而陷入昏睡狀態有犯意聯絡及行為分擔之情形，自難認被
    告壬○○與共同被告己○○對甲 、乙 共同以藥劑犯強制性交罪
    。然依被告壬○○於警詢、偵訊及本院審理時證述：伊使用之
    藥劑是扣案之催情藥水，是助興所用，該藥水是伊之前和伊
    女朋友使用等語（見偵卷第12、291頁、本院卷一第619-622
    頁），及觀諸扣案催情藥水暨依該商品外觀、名稱所查得該
    催情藥水之商品資訊，商品資訊頁面顯示為一加註「強力魅
    水」之裸女或一著性感睡衣之女子照片，並描述「為你打開
    眼福 享受另一半狂野。撫魅。高潮。性感…經歷過你會愛上
    他。『如酒 有人不易醉』 因體質差異性不同 適量增添 或嘗
    試不同種類體驗 覓適合品」（見偵卷第127-129頁)，足認
    被告壬○○清楚知悉該藥水係用於性交，且作用與酒醉類似。
    故被告壬○○明知上開藥水作用及使用目的，仍將該藥水加入
    甲 、乙 酒杯中，其意使甲 、乙 與人性交之目的甚明。是
    以，縱依卷內事證，無法證明被告壬○○與共同被告己○○對甲
     、乙 共同以藥劑犯強制性交罪，然被告壬○○有使甲 、乙 
    與人性交之意，而將含Clozapine成分之藥劑加入甲 、乙 
    酒杯內，嗣甲 、乙 因飲用含Clozapine之酒類而陷入昏睡
    ，共同被告己○○即乘甲 、乙 此一狀態對甲 、乙 性交得逞
    ，則被告壬○○關於共同被告己○○對甲 、乙 所為之乘機性交
    犯行，客觀上有幫助犯行，主觀上亦具幫助故意，該當幫助
    犯乘機性交犯行。又卷內並無相關事證可認被告壬○○對乙 
    有為肢體親密接觸而可認其對乙 有性交之意，依有利被告
    解釋原則，應認被告壬○○主觀上未具對乙 為強制性交之犯
    意，附此敘明。
　㈡犯罪事實二
　⒈丙 及丁 於108年10月15日均係因飲用含Clozapine之酒類而
    昏睡，嗣共同被告庚○○對丁 為乘機性交犯行
　①證人丁 於偵訊及本院審理時證稱：108年10月15日，被告壬○○打電話到公司請伊和丙 過去陪喝酒2小時，伊和丙 大概凌
    晨1、2點到，先陪共同被告己○○、庚○○、被告壬○○、辛○○到
    超商買東西和啤酒，然後就到本案住處，剛開始先聊天，後
    來就說要玩遊戲，要喝酒時，伊和丙 本來要自己拿杯子、
    倒酒，但被告壬○○不給伊和丙 去拿杯子，被告壬○○跟一個
    手臂上有刺青的男生進廚房拿酒杯，拿杯子出來後就直接倒
    酒，杯子也是被告壬○○等人分的，給伊和丙 2個杯子，印象
    中被告壬○○給伊和丙 的杯子上有鍊子或扣環之類的東西，
    伊大概喝了1、2瓶小瓶330mlBAR啤酒的量，大概不到半小時
    就沒意識睡著，完全沒知覺，伊昏倒前丙 還醒著，直到醫
    院伊才醒來，醒來時全身很不舒服，講話也講不太出來，中
    間發生什麼事伊都不知道，員警來本案住處時伊都還在昏迷
    ，不可能同意性交易，當天伊和丙 工作的內容也不包括性
    交易，也沒有和本案住處現場男性談論到要進行性交易；當
    天伊只喝酒，沒有吃其他食物和喝其他飲料，喝酒的時候覺
    得有股酸酸的怪味，但沒有想太多，以為是放太久，喝了酒
    之後人開始沉沉的，沒有辦法有任何回應，伊就坐在位置上
    ，聽丙 說話，伊就沒說話，丙 說叫伊也有點呆滯，後來伊
    就睡著了，在伊失去意識之前，伊都是待在本案住處客廳，
    伊平常酒量沒有這麼差，大概喝3、4手啤酒，喝很快才會醉
    ，而且當天伊到本案住處喝酒前，沒有在其他地方喝酒；當
    時伊坐在被告庚○○旁邊，在場另一位女性癸○○也是坐在被告
    庚○○旁邊，被告壬○○旁邊是坐丙 ，他有喝丙 的酒，是共同
    被告己○○將當天所有陪酒的費用交予伊，包含伊和丙 的，
    總共6,400元，是在伊和丙 到本案住處沒多久就給的等語（
    見偵卷第265-271頁）。
　②證人丙 於偵訊及本院審理時證述：108年10月15日伊和丁 有
    一起到本案住處陪酒、聊天，工作內容不包括性交易，當天
    被告壬○○、共同被告己○○、被告庚○○及辛○○都有在本案住處
    ，當天到本案住處後，被告壬○○他們就先去洗杯子，酒也是
    客人自己倒，好像是被告壬○○、辛○○拿酒給伊喝，伊拿到的
    杯子有鍊子，不知道是不是被做記號，當天喝BAR啤酒，伊
    喝了一口酒就說味道怪怪的，有點酸酸味道，丁 喝之後也
    說味道怪怪的，共同被告己○○說「會嗎」就拿去喝，伊看到
    丁 就睡著了，就像酒醉那樣暈暈的，然後坐著眼睛突然閉
    起來就睡著了，再來伊看到共同被告己○○也睡著了，伊那時
    單純以為他們喝醉了，喝了大約30、40分鐘，伊發現伊也越
    來越暈，跟酒醉的暈不太像，然後伊也睡著沒有意識了，在
    此之前沒有看到任何人將丁 帶到其他房間，丁 的衣服也是
    完整的；伊平常酒量很好，可以喝1支高梁，且伊知道自己
    酒量，不會讓自己醉在外面，且伊到本案住處前沒有喝酒，
    在伊失去意識前，伊喝不到330ml的啤酒，伊後來醒來時發
    現伊和丁 都在房間，被告壬○○正在脫伊褲子（含內褲），
    皮帶和拉鍊都已經被解開，褲子已經脫到大腿了，因為伊褲
    子穿蠻緊的，伊在被脫褲子的當下醒來，但伊特別暈、沒有
    力氣，腦袋跟想講的話有點連接不上，伊大聲說你要幹嘛，
    被告壬○○就嚇跑了，伊就看到共同被告己○○站在床邊看，伊
    就問共同被告己○○怎麼可以這樣，但共同被告己○○說他不知
    道發生什麼事，他是醒來時發現伊等人都不在客廳才跑來房
    間看，伊醒來時看到丁 是衣衫不整，上衣被掀起來，內衣
    都看的到，褲子、拉鍊也被脫下來、不整齊，看的到體毛，
    丁 當時是完全醒不來的狀況，伊想要去扶丁 ，但沒有力氣
    ，連路都沒有辦法好好走，最後伊用意志力去客廳拿手機報
    警，共同被告己○○也跟著伊出去且下去超商帶員警上來，共
    同被告己○○好像因為也有喝到酒，所以反應也有點遲鈍，員
    警一上來伊就跟員警說丁 在房間，中途有看到幾個人跑走
    ，員警到了就叫他們不准離開；是伊察覺被下藥，因為想到
    那個酒的味道怪怪的，且伊會這樣睡著很不正常，看到丁 
    睡在那邊就覺得更奇怪，伊被脫褲子醒來時，覺得身體很奇
    怪，反應遲鈍，連走路都沒力氣，這和酒醉反應完全不一樣
    ，當天伊就請共同被告己○○問被告庚○○到底有沒有對伊和丁
     怎樣；被告庚○○就承認有對丁 性侵，丁 有對話紀錄等語
    （見偵卷第265-271頁、本院卷第437-460頁）。
　③證人辛○○於偵訊及本院審理時證稱：108年10月15日伊和被告
    壬○○、被告庚○○、蔡健益原本在林森北路喝酒，喝到一半，
    共同被告己○○和2位壽星進來喝酒，後來決定到被告壬○○家
    叫傳播妹，到本案住處附近，傳播小姐也來了，當時傳播小
    姐的意識都是清醒的，伊等到全家便利商店買吃的喝的，就
    上去本案住處，當時有3個女生，2個傳播小姐，1位林森北
    路帶過去的小姐，到本案住處被告壬○○跟另一人開始洗杯子
    ，伊看到被告壬○○洗杯子時下藥，從口袋拿出一個瓶子用滴
    管式滴進去只有特定杯子有下藥，被告壬○○洗完杯子就出來
    把杯子分配給大家，親自拿到每個人面前，過沒多久1位傳
    播小姐就在客廳昏倒，被告庚○○就把那個先昏倒的女生用公
    主抱的方式抱進房間，伊有點好奇就去上廁所，看到被告庚○○在床上用跪姿強姦那個女生，女生已經昏迷平躺都沒有動
    ，伊就回客廳繼續喝，過沒10分鐘，被告庚○○也從房間出來
    ，沒多久另一個女生也昏迷，被告壬○○、被告庚○○還有另一
    個男生一起把昏倒的女生扶進房間，女生進去不到2分鐘就
    大叫你們在幹嘛，伊聽到覺得有點害怕，因為伊知道被告壬○○他們想幹嘛，伊就直接走掉了；當天2位傳播小姐在昏倒
    前所喝的酒都是啤酒，也沒有喝很多，當天伊也沒有聽到傳
    播小姐跟現場任何人談論要性交易等語（見偵卷第454-458
    頁、本院卷第484-512頁）。
　④證人己○○於本院審理時證稱：108年10月15日伊和被告壬○○等
    人先到林森北路喝酒，之後被告壬○○邀約到本案住處喝酒，
    丙 、丁 是伊聯繫傳播公司請來的，丙 、丁 到本案住處時
    意識清醒、正常，當時也是喝易開罐的啤酒，被告壬○○去廚
    房洗杯子、拿杯子到客廳，後來丁 先睡著，後來伊也睡了
    ，伊沒有看到丙 睡著，那天伊頂多喝2、3瓶330ml的啤酒，
    要睡著之前有比較明顯的睡意，就跟平常不太一樣；伊當天
    有喝到丙 的酒杯裡的酒，因為丙 有反應酒的味道異常、鹹
    鹹的，伊就拿起那杯酒喝掉，喝完之後覺得想睡覺；伊醒來
    之後客廳是沒有人的，但伊聽到廁所旁邊的房間有聲音，因
    為燈是暗的，伊就帶手機開手電筒去，進去的時候就聽到丙
     ，因為丙 是醒著的，丙 大叫，裡面的人除躺在床上、昏
    睡的丁 之外，共同被告己○○等其他人都跑出去了，然後丙 
    就說要報警，說什麼東西不見了，伊就說好、協助報警，因
    為伊有丙 、丁 聯絡方式，丁 後來跟伊說覺得衣服、褲子
    有被脫過等語（見本欲卷店635-663頁）。
　⑤互核證人丙 、丁 、辛○○、己○○之證述，其等對於丁 、丙 
    於108年10月15日在本案住處飲用啤酒後，先後昏睡乙情之
    證述內容均屬一致，是此部分事實，可堪認定。又依證人丙
     、丁 之證述，當時係被告壬○○至廚房洗杯子後，將有鍊子
    或扣環裝飾之杯子分予丙 、丁 ，丙 、丁 飲用以該等杯子
    盛裝之啤酒，在飲用顯少於平常會造成其等酒醉之啤酒數量
    下，約莫30分鐘內，丁 、丙 即先後睡著、失去意識。佐以
    證人己○○證述其當日飲用丙 酒杯內之酒類後，異常想睡，
    嗣亦睡著等語，以及證人辛○○證稱看見被告壬○○當日在廚房
    洗滌杯子時，自其口袋取出一個瓶子並以滴管方式將該瓶內
    之液體滴入特定杯子內，再將杯子分配予在場之人使用，嗣
    丁 、丙 飲用酒類後相繼昏睡，被告庚○○以公主抱之方式將
    丁 女抱進房間，並在房間床上以跪姿對丁 為性交等語。併
    參酌被告壬○○在108年10月15日為警所扣得之催情藥水檢出
    含有Clozapine成分，而丁 同日所採集之尿液檢體亦檢出Cl
    ozapine之鎮定安眠劑成分，有新北市政府警察局板橋分局
    扣押筆錄、扣押物品目錄表、臺北榮民總醫院臨床毒物與職
    業醫學科109年3月18日檢驗報告（見偵卷第145-149、334-3
    37頁），堪認丙 、丁 均係因飲用含Clozapine之酒類而相
    繼昏睡、失去意識，嗣被告庚○○將丁 抱進房間，利用丁 失
    去意識而不知或不能抗拒之情下，以其陰莖插入丁 陰道之
    方式對丁 為乘機性交行為。
　⒉被告壬○○對丙 以藥劑犯強制性交未遂
　  依證人丙 前揭證述，其失去意識、醒來之後，發現與丁 均
    在本案住處房間內，且被告壬○○正在脫其褲子，皮帶與拉鍊
    都已經被解開，褲子已經脫到大腿，其大叫你在幹嘛，被告
    壬○○就嚇跑等語。而證人辛○○於偵訊、本院審理時證稱：被
    告壬○○等人將第二個昏睡的女生扶進本案住處房間不久，伊
    就聽到該女生大叫你們在幹嘛等語（見偵卷第455頁、本院
    卷一第494-495頁），證人己○○於偵訊及本院審理時亦證稱
    其在108年10月15日喝酒喝半小時後就睡著，伊睡著前丁 已
    經睡著了，伊醒來後發現客廳沒人，伊就到房間內看，房間
    內有被告壬○○和丙 、丁 ，伊進去房間時就聽到丙 醒的且
    大叫，丙 大叫之後除了躺在床上的丁 之外，被告壬○○等人
    都跑出去等語（見偵卷第293頁、本院卷第648-649頁），與
    丙 前揭證述其昏睡後，在房間內醒來且大叫你在幹嘛，被
    告壬○○跑出房間等情相符。又參酌被告壬○○於警詢供稱：丙
     昏睡後被扶進房間，伊在房間內發現丙 腳與丁 的頭是平
    行的，伊怕丙 踢到丁 ，就移動丙 的腳，丙 就大叫等語（
    見偵卷第292頁），坦認其當時在房間內確實有碰觸丙 。又
    衡酌倘非被告壬○○對丙 所為之碰觸令丙 感受不快、非屬善
    意，丙 實無大叫你在幹嘛，後甚且報警之必要。再者，若
    被告壬○○供稱其係出於好意，欲將丙 扶正於床上而僅移動
    丙 之腳乙情屬實，被告壬○○於丙 醒來且大叫後，自可解釋
    或反駁，亦無跑離房間之必要。況且，丙 與被告壬○○間並
    無怨隙，倘非親身經歷，實難認有設詞虛構情節誣陷被告壬○○之動機。綜上等情，堪認丙 前揭證述係屬可信。被告壬○○於丙 昏睡、為被告壬○○等人扶進房間後，在房間內欲性侵
    丙 ，而將丙 褲子脫下至大腿處，因丙 醒來大叫而未果等
    情，可堪認定。　
　⒊被告壬○○幫助共同被告庚○○對丁 犯乘機性交罪
　①公訴意旨固以被告壬○○與共同被告庚○○基於強制性交之犯意
    聯絡，由被告壬○○將含Clozapine鎮定安眠劑成分之藥劑加
    入丙 、丁 之酒杯中，致丙 、丁 先後陷入昏睡狀態，被告
    庚○○在房間內對丁 以其陰莖插入丁 陰道，對丁 為強制性
    交行為得逞；被告壬○○將丙 抬入房間內，並欲性侵丙 ，其
    將丙 褲子脫下至大腿處時，丙 忽然醒來大叫而未果，而認
    被告壬○○與共同被告庚○○共同對C、丁 係犯刑法第222條第2
    項、第1項第1款、第4款之二人以上共同以藥劑犯強制性交
    未遂罪、刑法第222條第1項第1款、第4款之二人以上共同以
    藥劑犯強制性交罪等語。然被告庚○○辯稱其係經丁 同意與
    之為性交易，意指丁 伊時意識清楚，自亦否認對公訴意旨
    所指被告壬○○將含鎮定安眠劑之藥劑加入丁 使用之酒杯中
    ，致丁 陷入昏睡、失去意識一事知情或有犯意聯絡及行為
    分擔。而依證人辛○○於偵訊及本院審理時之前揭證述，亦未
    證述被告庚○○對於被告壬○○將藥劑滴入特定杯子乙事知情或
    有行為分擔。除此之外，卷內並無證據可認被告庚○○對於公
    訴意旨所指將含鎮定安眠劑成分之藥劑加入丙 、丁 酒杯中
    ，致丙 、丁 陷入昏睡狀態一事有犯意聯絡及行為分擔，自
    難認被告庚○○對丁 所為，係與被告壬○○共同以藥劑犯強制
    性交罪。
　②證人辛○○雖曾於偵訊時證稱：108年10月15日伊看見被告壬○○
    在廚房洗杯子時下藥，並將杯子分給在場之大家，過沒多久
    1位傳播小姐就倒下，被告庚○○就把先昏倒的那個女生抱進
    房間，伊就看到被告庚○○對該女生性交，女生已經昏迷沒有
    動，過沒10分鐘，被告庚○○自房間出來，被告庚○○跟被告壬○○用眼神示意，好像又把另個女生弄昏，被告壬○○就又從口
    袋拿出一瓶東西加在那個女生杯子裡，女生不到幾分鐘也昏
    迷，被告庚○○和被告壬○○還有另一個男生一起扶後來昏倒的
    那個女生進去，女生進去不到2分鐘就大叫你們在幹嘛等語
    （見偵卷第455頁），然證人辛○○於本院審理時對於前揭被
    告壬○○與共同被告庚○○眼神示意後，被告壬○○在客廳對丙 
    下藥一事證稱第二次沒有看到，時間已久、無法記憶等語（
    見本院卷一第494-495頁），是證人辛○○是否確有見聞被告
    壬○○與共同被告庚○○眼神示意後，由被告壬○○在客廳對丙 
    下藥一事，即非無疑。又除證人辛○○前揭證述外，並無其他
    證人證述提及或客觀事證顯示被告壬○○與共同被告庚○○有以
    藥劑致使丙 昏睡、失去意識之犯意聯絡、行為分擔。故縱
    共同被告庚○○曾將丙 抱進房間或丙 醒來被告庚○○在房間內
    ，然前開情節均係丙 昏睡後發生之情事，且共同被告庚○○
    或僅因見丙 昏睡而將其抱入房間，或因聽聞丙 醒來而進入
    房間，原因甚多，實難以此推論丙 昏睡緣由，更無法以此
    證明公訴意旨所指被告壬○○與共同被告庚○○共同以藥劑使丙
     昏睡、失去意識之事實。又證人庚○○於偵訊及本院審理時
    證稱：因丙 酒醉，其協助共同被告己○○等人將丙 抱進房間
    內休息即離開房間等語（見偵卷第290-291頁、本院卷二第6
    4-65頁），及證人丙 證述其在房間內醒來時，僅見被告壬○○、己○○在房間內乙情（見偵卷第267頁、本院卷一第443、4
    53-454、458-459頁），亦難認共同被告庚○○於公訴意旨所
    指被告壬○○對丙 為性侵害犯行時在場。復綜觀卷內事證，
    並無證據可認共同被告庚○○就公訴意旨所指被告壬○○將含Cl
    ozapine之藥劑加入丙 酒杯中，因此致丙 昏睡，並於丙 昏
    睡、失去意識時，對丙 性侵一事知情或有犯意聯絡、行為
    分擔，自難認被告壬○○與共同對丙 以藥劑犯強制性交未遂
    。
　③然被告壬○○清楚知悉其加入丙 、丁 飲用酒杯中之藥劑係性
    交所用，且作用與酒醉類似，業如前述。是被告壬○○明知上
    開藥水作用及使用目的，進而將藥水加入丙 、丁 酒杯中，
    意使丙 、丁 與人性交之目的甚明。從而，縱依卷內事證，
    無法證明被告壬○○與共同被告庚○○對丙 、丁 共同以藥劑犯
    強制性交罪，然被告壬○○有使丙 、丁 與人性交之意，而將
    含Clozapine成分藥劑加入丙 、丁 酒杯內，嗣丙 、丁 因
    飲用含Clozapine而陷入昏睡，共同被告庚○○即乘丁 酒醉陷
    入昏睡狀態而以前揭方式對丁 性交，則被告壬○○關於共同
    被告庚○○對丁 所犯乘機性交犯行，客觀上有幫助犯行，主
    觀上亦具幫助故意，該當幫助犯乘機性交犯行。又卷內並無
    相關事證可認被告壬○○對丁 有為肢體親密接觸而可認其對
    丁 有性交之意，依有利被告解釋原則，應認被告壬○○主觀
    上未具對丁 為強制性交之犯意，附此敘明。
二、綜上所述，被告壬○○所辯並無可採。被告壬○○所為上開犯行
    ，均可堪認定，應依法論科。　　　　　　
貳、論罪科刑
一、是核被告壬○○就犯罪事實一關於甲 部分所為，係犯刑法
    第222條第1項第4款以藥劑犯強制性交罪、刑法第30條第1項
    、第225條第1項之幫助犯乘機性交罪；就犯罪事實一關於B
    女部分所為，係犯刑法第30條第1項、第225條第1項之幫助
    犯乘機性交罪；就犯罪事實二關於丙 部分所為，係犯刑法
    第222條第2項、第1項第4款以藥劑犯強制性交未遂罪；就犯
    罪事實二關於丁 部分所為，係犯刑法第30條第1項、第225
    條第1項之幫助犯乘機性交罪。被告壬○○就犯罪事實一關於
    甲 部分所為，係以一行為侵害數罪名，為想像競合犯，應
    從一重論以藥劑犯強制性交罪。又被告壬○○就上開四罪，犯
    意各別，行為互殊，應予分論併罰。被告壬○○就犯罪事實一
    對乙 部分之犯行及犯罪事實二對丁 部分之犯行，均為幫助
    犯，爰均依刑法第30條第2項之規定，按正犯之刑減輕其刑
    。
二、公訴意旨認被告壬○○就犯罪事實一對乙 部分所為，係犯刑
    法第222條第1項第1款、第4款之共同以藥劑犯強制性交罪；
    就犯罪事實二對丁 係犯刑法第222條第1項第1款、第4款之
    共同以藥劑犯強制性交罪，均有未洽，惟上開起訴事實分別
    與本院認定被告壬○○對乙 所為幫助犯乘機性交犯行及對丁 
    所為幫助犯乘機性交犯行之社會基本事實同一，且此部分法
    條均經本院告知在卷（本院卷二第283頁），均予以變更起
    訴法條。另公訴意旨認被告壬○○就犯罪事實一對甲 部分所
    為，係犯刑法第222條第1項第1款、第4款之共同以藥劑犯強
    制性交罪；就犯罪事實二對丙 係犯刑法第222條第1項第1款
    、第4款之共同以藥劑犯強制性交未遂罪，亦有誤會，然此
    部分僅涉及加重條件之增減，自毋庸變更起訴法條。
三、爰以行為人之責任為基礎，審酌被告壬○○為滿足一己私慾，
    分別於上開時地將含Clozapine之藥劑加入甲 、乙 、丙 、
    丁 之酒杯內，使其等因飲用含Clozapine之酒類而昏睡，以
    該等方式幫助共同被告己○○、共同被告庚○○犯乘機性交罪，
    又以前揭方式對甲 為強制性交，對丙 為強制性交未遂，顯
    未尊重他人性自主權益，造成甲 、乙 、丙 、丁 身心受創
    ，影響生活甚鉅。兼衡被告壬○○犯後坦承客觀事實之程度，
    以及其素行、犯罪之動機、目的、情節手段、與丙 調解成
    立卻未依調解條件履行之犯後態度（見本院卷一第307、460
    頁），及其教育程度、家庭生活及經濟狀況（見本院卷二第
    283頁）、檢察官就強制性交罪既遂、未遂部分求刑稍嫌過
    重等一切情狀，分別量處如主文所示之刑，並定其應執行之
    刑。
肆、按供犯罪所用、犯罪預備之物或犯罪所生之物，屬於犯罪行
    為人者，得沒收之，刑法第38條第2項明定。查扣案之催情
    藥水為被告壬○○所有，且為其為本案各犯行所用之物，業如
    前述（見偵卷第145-149頁），應依刑法第38條第2項前段規
    定，於各犯行之主文項下予以宣告沒收。
據上論斷，應依刑事訴訟法第299條第1項前段（依刑事裁判精簡
原則，僅記載程序法條文），判決如主文。
本案經檢察官戊○○提起公訴，檢察官吳文正到庭執行職務。中　
　華　　民　　國　　111 　年　　10　　月　　26　　日
                  刑事第九庭   審判長法　官  何燕蓉

                                     法  官  游涵歆

                                     法  官  林翊臻
上列正本證明與原本無異。
如不服本判決，應於判決送達後20日內敘明上訴理由，向本院提
出上訴狀 (應附繕本) ，上訴於臺灣高等法院。其未敘述上訴理
由者，應於上訴期間屆滿後20日內向本院補提理由書「切勿逕送
上級法院」。
                                      書記官  郭佩瑜
中　　華　　民　　國　　111 　年　　10　　月　　31　　日
附錄本案論罪科刑法條全文：
中華民國刑法第222條
犯前條之罪而有下列情形之一者，處7年以上有期徒刑：
一、二人以上共同犯之。
二、對未滿十四歲之男女犯之。
三、對精神、身體障礙或其他心智缺陷之人犯之。
四、以藥劑犯之。
五、對被害人施以凌虐。
六、利用駕駛供公眾或不特定人運輸之交通工具之機會犯之。
七、侵入住宅或有人居住之建築物、船艦或隱匿其內犯之。
八、攜帶兇器犯之。
九、對被害人為照相、錄音、錄影或散布、播送該影像、聲音、
    電磁紀錄。
前項之未遂犯罰之。

中華民國刑法第30條
（幫助犯及其處罰）
幫助他人實行犯罪行為者，為幫助犯。雖他人不知幫助之情者，
亦同。
幫助犯之處罰，得按正犯之刑減輕之。

中華民國刑法第225條
（乘機性交猥褻罪）
對於男女利用其精神、身體障礙、心智缺陷或其他相類之情形，
不能或不知抗拒而為性交者，處3年以上10年以下有期徒刑。
對於男女利用其精神、身體障礙、心智缺陷或其他相類之情形，
不能或不知抗拒而為猥褻之行為者，處6月以上5年以下有期徒刑
。
第1項之未遂犯罰之。



編號 犯罪事實 主文 1 犯罪事實一（對甲 ） 壬○○以藥劑犯強制性交罪，處有期徒刑柒年肆月。扣案之催情藥水壹瓶沒收。 2 犯罪事實一（對乙 ） 被告壬○○幫助犯乘機性交罪，處有期徒刑貳年陸月。扣案之催情藥水壹瓶沒收。 3 犯罪事實二（對丙 ） 壬○○以藥劑犯強制性交未遂罪，處有期徒刑肆年。扣案之催情藥水壹瓶沒收。 4 犯罪事實二（對丁 ） 壬○○幫助犯乘機性交罪，處有期徒刑貳年陸月。扣案之催情藥水壹瓶沒收。